<!DOCTYPE html PUBLIC "-//W3C//DTD XHTML 1.0 Transitional//EN" "http://www.w3.org/TR/xhtml1/DTD/xhtml1-transitional.dtd">
<html xmlns="http://www.w3.org/1999/xhtml">
<head>
	<meta http-equiv="Content-Type" content="text/html; charset=iso-8859-1" />
	<title>Ymmärrä suomea</title>
	<style type="text/css" media="all">@import "css/styles.css";</style>
	<script type="text/javascript" src="swfobject.js"></script>
</head>
<body class="font-medium">
	<div id="main-wrapper">
		<div id="topbar"></div>
		<div id="main-menu">
			<table cellspacing="0" cellpadding="0" border="0" class="add-links"><tr>
				<td class="item"><img class="raquo" src="i/raquo.gif" alt="" height="7" width="4" /><a href="/ymmarra/index.php?moduli=sanakirja">Sanakirja</a></td>
				<td class="item"><img class="raquo" src="i/raquo.gif" alt="" height="7" width="4" /><a href="/ymmarra/index.php?moduli=verbit">Verbiluettelo</a></td>
				<td class="item"><img class="raquo" src="i/raquo.gif" alt="" height="7" width="4" /><a href="/ymmarra/index.php?moduli=kielioppi">Kielioppi</a></td>
			</tr></table>
			<table cellspacing="0" cellpadding="0" border="0"><tr>
				<td class="item"><img class="raquo" src="i/raquo.gif" alt="" height="7" width="4" /><a href="/ymmarra/index.php">Etusivu</a></td>
				<td class="item"><img class="raquo" src="i/raquo.gif" alt="" height="7" width="4" /><a href="/ymmarra/index.php?moduli=tekstit">Lukutekstit</a></td>
			</tr></table>
		</div>
		<div id="content">
			<table cellspacing="0" cellpadding="0" border="0" id="content-wrapper"><tr>
				<td>
					<div id="left-menu">
												<div class="header-verb"><span>Verbit</span></div>
						<div class="menu">
								<div class="init"><a href="/ymmarra/index.php?moduli=verbit&kirjain=a">A</a></div>
								<div class="init"><a href="/ymmarra/index.php?moduli=verbit&kirjain=e">E</a></div>
								<div class="init"><a href="/ymmarra/index.php?moduli=verbit&kirjain=h">H</a></div>
								<div class="init"><a href="/ymmarra/index.php?moduli=verbit&kirjain=i">I</a></div>
								<div class="init"><a href="/ymmarra/index.php?moduli=verbit&kirjain=j">J</a></div>
								<div class="init"><a href="/ymmarra/index.php?moduli=verbit&kirjain=k">K</a></div>
								<div class="init"><a href="/ymmarra/index.php?moduli=verbit&kirjain=l">L</a></div>
								<div class="init"><a href="/ymmarra/index.php?moduli=verbit&kirjain=m">M</a></div>
								<div class="init"><a href="/ymmarra/index.php?moduli=verbit&kirjain=n">N</a></div>
								<div class="init"><a href="/ymmarra/index.php?moduli=verbit&kirjain=o">O</a></div>
								<div class="init"><a href="/ymmarra/index.php?moduli=verbit&kirjain=p">P</a></div>
								<div class="init"><a href="/ymmarra/index.php?moduli=verbit&kirjain=r">R</a></div>
								<div class="init"><a href="/ymmarra/index.php?moduli=verbit&kirjain=s">S</a></div>
								<div class="init"><a href="/ymmarra/index.php?moduli=verbit&kirjain=t">T</a></div>
								<div class="init"><a href="/ymmarra/index.php?moduli=verbit&kirjain=u">U</a></div>
								<div class="init"><a href="/ymmarra/index.php?moduli=verbit&kirjain=v">V</a></div>
								<div class="init"><a href="/ymmarra/index.php?moduli=verbit&kirjain=y">Y</a></div>
								<div class="init"><a href="/ymmarra/index.php?moduli=verbit&kirjain=Ä">Ä</a></div>
						</div>					</div>
				</td>
				<td>
					<div id="main-content">
						<div id="path">
							<a href=".">Etusivu</a> &gt; <a href="/ymmarra/index.php?moduli=verbit&kirjain=S">S</a>						</div>
													<h1>SUODA</h1>
						<table cellspacing="0" cellpadding="0" border="0">
							<tr>
								<td colspan="2" style="padding-bottom:10px;"><strong>Aktiivin indikatiivi</strong></td>
							</tr>
							<tr>
								<td><pre>PREESENS                   
minä      suon             
sinä      suot             
hän       suo              
me        suomme           
te        suotte           
he        suovat           

PASSIIVI
          suodaan          

IMPERFEKTI                 
         soin              
         soit              
         soi               
         soimme            
         soitte            
         soivat            

PASSIIVI
         suotiin           

PERFEKTI
olen     suonut            
olet     suonut            
on       suonut            
olemme   suoneet           
olette   suoneet           
ovat     suoneet           

PASSIIVI
on       suotu             

PLUSKVAMPERFEKTI
olin     suonut            
olit     suonut            
oli      suonut            
olimme   suoneet           
olitte   suoneet           
olivat   suoneet           

PASSIIVI
oli      suotu             
</pre></td>
								<td>&nbsp;&nbsp;&nbsp;</td>
								<td><pre>  KIELTOMUOTO
  en        suo
  et        suo
  ei        suo
  emme      suo
  ette      suo
  eivät     suo


  ei        suoda  

   
  en        suonut
  et        suonut
  ei        suonut
  emme      suoneet
  ette      suoneet
  eivät     suoneet


 ei        suotu


  en      ole suonut
  et      ole suonut
  ei      ole suonut
  emme    ole suoneet
  ette    ole suoneet
  eivät   ole suoneet


  ei      ole suotu


  en    ollut  suonut
  et    ollut  suonut
  ei    ollut  suonut
  emme  olleet suoneet
  ette  olleet suoneet
  eivät olleet suoneet


  ei    ollut  suotu
</pre></td>
							</tr>
						</table>
						<table cellspacing="0" cellpadding="0" border="0">
							<tr>
								<td colspan="2" style="padding-bottom:10px;"><strong>Aktiivin konditionaali</strong></td>
							</tr>
							<tr>
								<td><pre>PREESENS
minä     soisin            
sinä     soisit            
hän      soisi             
me       soisimme          
te       soisitte          
he       soisivat          

PASSIIVI
         suotaisiin        

PERFEKTI
olisin   suonut            
olisit   suonut            
olisi    suonut            
olisimme suoneet           
olisitte suoneet           
olisivat suoneet           

PASSIIVI
olisi    suotu             
</pre></td>
								<td>&nbsp;&nbsp;&nbsp;</td>
								<td><pre> 
 en          soisi
 et          soisi
 ei          soisi
 emme        soisi
 ette        soisi
 eivät       soisi


 ei          suotaisi


  en olisi    suonut
  et olisi    suonut
  ei olisi    suonut
  emme olisi  suoneet
  ette olisi  suoneet
  eivät olisi suoneet


  ei olisi    suotu
</pre></td>
							</tr>
						</table>
						<table cellspacing="0" cellpadding="0" border="0">
							<tr>
								<td colspan="2" style="padding-bottom:10px;"><strong>Aktiivin potentiaali</strong></td>
							</tr>
							<tr>
								<td><pre>PREESENS
minä     suonen            
sinä     suonet            
hän      suonee            
me       suonemme          
te       suonette          
he       suonevat          

PASSIIVI
         suotaneen         

PERFEKTI
lienen   suonut            
lienet   suonut            
lienee   suonut            
lienemme suoneet           
lienette suoneet           
lienevät suoneet           

PASSIIVI
lienee   suotu             
</pre></td>
								<td>&nbsp;&nbsp;&nbsp;</td>
								<td><pre> 
  en          suone
  et          suone
  ei          suone
  emme        suone
  ette        suone
  eivät       suone


  ei          suotane


  en    liene suonut
  et    liene suonut
  ei    liene suonut
  emme  liene suoneet 
  ette  liene suoneet
  eivät liene suoneet


  ei    liene suotu
</pre></td>
							</tr>
						</table>
						<table cellspacing="0" cellpadding="0" border="0">
							<tr>
								<td colspan="2" style="padding-bottom:10px;"><strong>Aktiivin imperatiivi</strong></td>
							</tr>
							<tr>
								<td><pre>PREESENS

(sinä)   suo               
(hän)    suokoon           
(me)     suokaamme         
(te)     suokaa            
(he)     suokoot           

PASSIIVI
         suotakoon         

PERFEKTI

ole      suonut            
olkoon   suonut            
olkaamme suoneet           
olkaa    suoneet           
olkoot   suoneet           

PASSIIVI

olkoon   suotu             
</pre></td>
								<td>&nbsp;&nbsp;&nbsp;</td>
								<td><pre> 

  älä         suo  
  älköön      suoko
  älkäämme    suoko
  älkää       suoko
  älkööt      suoko


  älköön      suotako



  älä ole       suonut
  älköön olko   suonut
  älkäämme olko suoneet
  älkää olko    suoneet
  älkööt olko   suoneet



  älköön olko   suotu
</pre></td>
							</tr>
						</table>
						<table cellspacing="0" cellpadding="0" border="0">
							<tr>
								<td colspan="2" style="padding-bottom:10px;"><strong>Verbin nominaalimuodot</strong></td>
							</tr>
							<tr>
								<td><pre>I INFINITIIVI              

Lyhyempi muoto:            
         suoda             

Pitempi muoto:             
         suodakseni        
         suodaksesi
         suodakseen
         suodaksemme
         suodaksenne
         suodakseen

III  INFINITIIVI           

inessiivi    suomassa      
elatiivi     suomasta      
illatiivi    suomaan       
adessiivi    suomalla
abessiivi    suomatta      
instruktiivi suoman        
                           
Passiivi
instruktiivi suotaman      
                           
                           
</pre></td>
								<td>&nbsp;&nbsp;&nbsp;</td>
								<td><pre> II INFINITIIVI

 inessiivi    suodessa
 instruktiivi suoden

 Passiivi
 inessiivi    suotaessa






   IV INFINITIIVI

   nominatiivi  suominen
   partitiivi   suomista


   I PARTISIIPPI
   aktiivi      suova
   passiivi     suotava

   II PARTISIIPPI
   aktiivi      suonut
   passiivi     suotu
</pre></td>
							</tr>
						</table>

					</div>
				</td>
			</tr></table>		</div>
		<div id="footer"><a href="http://www.oph.fi/"><img src="i/oph_logo_ymmarrasuomea.gif" width="157" height="35" alt="OPH" /></a></div>
	</div>
</body>
</html>
